【裁判字號】    97,交簡上,280
【裁判日期】    980120
【裁判案由】    公共危險
【裁判全文】
臺灣高雄地方法院刑事判決           97年度交簡上字第280號
上  訴  人
即  被  告  甲○○
上列上訴人因公共危險案件，不服本院交通法庭民國97年10月20
日97年度審交簡字第3438號第一審簡易判決（聲請簡易判決處刑
案號：97年度偵字第24304 號），提起上訴，本院管轄之第二審
合議庭判決如下：
    主  文
上訴駁回。
    事實及理由
一、本件上訴人即被告甲○○經合法傳喚，無正當之理由不到庭
    ，爰依刑事訴訟法第455 條之1 第3 項準用第371 條之規定
    ，不待其陳述，逕行判決。
二、本判決所引用第一審簡易判決書記載之證據（如附件），有
    關傳聞證據部分，諸如：測試觀察紀錄表、高雄縣政府警察
    局舉發違反道路交通管理事件通知單等，均業經檢察官、被
    告同意作為本案證據使用，本院審酌該等書面陳述作成時之
    情況，並無何取證之瑕疵或其他不當情事，依刑事訴訟法第
    159 條之5 第1 項規定，認具有證據能力，合先敘明。
三、本案經本院審理結果，認第一審簡易判決之認事、用法及量
    刑均無不當，應予維持，並引用第一審簡易判決書記載之事
    實、證據及理由（如附件）。
四、被告上訴意旨略以：伊係因甫出獄，在友人邀約慶祝下小酌
    幾杯，因而觸犯本件公共危險犯行，犯後十分後悔，家中尚
    有80歲父親及2 名在學子女，如再因本案入監服刑，將失去
    得來不易之工作，影響家庭，原審量刑過重，請求給予易服
    社會勞動之機會或從輕量刑云云。經查：
（一）按量刑之輕重，係事實審法院得依職權自由裁量之事項，
      茍已斟酌刑法第57條各款所列情狀而未逾越法定刑度，則
      不得遽指為違法；又在同一犯罪事實與情節，如別無其他
      加重或減輕之原因，下級法院量定之刑，亦無過重或失輕
      之不當情形，則上級法院對於下級法院之職權行使，原則
      上應予尊重（最高法院72年台上字第6696號判例、85年度
      台上字第2446號裁判要旨參照）。
（二）原審以本案罪證明確，對被告論以刑法第185 條之3 之不
      能安全駕駛動力交通工具罪，且以被告所為，構成累犯，
      應依刑法第47條第1 項規定，加重其刑，而量處被告有期
      徒刑4 月，並依刑法第41條第1 項前段規定，諭知如易科
      罰金，以新台幣1 千元折算1 日，核其認事用法均無違誤
      ，量刑亦未逾越法定刑度，本院審酌酒後禁止駕車，早經
      政府大力宣導而為一般民眾所熟知，被告甫出獄，竟未能
      謹慎行為，無視自身及大眾行之安全，酒後騎乘機車以致
      觸犯本案，所為甚是不該，故原審予以量處上開刑度，尚
      無不當，依上開最高法院裁判意旨，本院就原審刑罰裁量
      權之行使，自應予尊重。從而，被告以上開情詞提起上訴
      ，為無理由，應予駁回。
據上論斷，應依刑事訴訟法第455 條之1 第1 項、第3 項、第37
3 條、第371 條、第364 條、第368 條，判決如主文。
本案經檢察官李茂增到庭執行職務。
中    華    民    國    98    年    1     月    20    日
                  交通法庭  審判長法  官  李代昌
                                  法  官  吳芝瑛
                                  法  官  周宛瑩
以上正本證明與原本無異。
不得上訴。
中    華    民    國    98    年    1     月    21    日
                                  書記官  彭帥雄
附錄論罪法條：
中華民國刑法第185條之3
服用毒品、麻醉藥品、酒類或其他相類之物，不能安全駕駛動力
交通工具而駕駛者，處1 年以下有期徒刑、拘役或科或併科15萬
元以下罰金。


司法院資訊處製作；財團法人民間司法改革基金會備份。
